【裁判字號】    98,上訴,4898
【裁判日期】    990126
【裁判案由】    偽造文書等
【裁判全文】
臺灣高等法院刑事判決                98年度上訴字第4898號
上  訴  人
即  被  告  甲○○
選任辯護人  余德正律師
上列上訴人因偽造文書等案件，不服臺灣臺北地方法院98年度訴
字第11號，中華民國98年10月30日第一審判決（起訴案號：臺灣
臺北地方法院檢察署97年度偵字第25395號），提起上訴，本院
判決如下：
    主  文
原判決撤銷。
甲○○無罪。
    理  由
壹、公訴意旨略以：被告甲○○與陳麗鳳（另經檢察官為緩起訴
    處分確定）分別係陳蕭文娘之孫女、女兒，陳蕭文娘於民國
    （下同）89年4月27日死亡，留有誠泰銀行（現已合併為臺
    灣新光商業銀行）龍山分行一筆新臺幣（下同）25 0萬元之
    定期存款，若以繼承的方式辦理解約，銀行會先要求到稅捐
    機關辦理完稅證明，並提出繼承系統表，則該筆定期存款勢
    必會遭稅捐機關查核課稅，且又無法立即領取，被告甲○○
    與陳麗鳳為了避免該筆定期存款遭核課稅捐，且又為了可立
    即領取該款項以供辦理後事、繳交遺產稅等之用，明知陳蕭
    文娘已經死亡，無從授權其等辦理該定期存款之事，竟為了
    領取該筆款項，而共同基於偽造文書之犯意聯絡，於陳蕭文
    娘死亡後翌（28）日，被告甲○○將陳蕭文娘在誠泰銀行龍
    山分行該筆定期存款的印章、存放該筆定期存款存單保險箱
    之鑰匙取出，交給陳麗鳳，二人乃共赴誠泰銀行龍山分行，
    由陳麗鳳填寫開箱紀錄卡後，盜用陳蕭文娘之印章蓋用印文
    在其上，表明是陳蕭文娘本人前來開啟保管箱之意後，持之
    供誠泰銀行龍山分行行員比對而行使之，足以生損害於該行
    對於保管箱管理使用之正確性，經比對印文相符後，陳麗鳳
    於當日上午9時53分許，開啟陳蕭文娘之保管箱並取出該定
    期存款存單，旋即於上午10時38分許，持該定期存款存單辦
    理解約事宜，陳麗鳳乃接續盜用陳蕭文娘之印章蓋用印文在
    誠泰銀行領息解約憑單上，表明是本人辦理該筆定期存款解
    約之意後，持向不知情之行員高美莉（聲請簡易判決處刑書
    就此誤載為高美麗）辦理而行使之，足生損害於該銀行對於
    存款業務管理之正確性；待辦妥定存解約、領取該筆款項後
    ，被告甲○○即向該行申辦保管箱，於當日上午10時55分許
    ，將該筆款項存放其內。嗣因陳蕭文娘之繼承人間發生遺產
    糾紛而提出告訴，檢察官於偵查中始循線查知上情。因認被
    告甲○○涉犯刑法第216條、第210條行使偽造私文書罪、第
    339條第1項詐欺取財罪嫌。
貳、證據能力部分：
一、按刑事訴訟法第159條第1項規定：「被告以外之人於審判外
    之言詞或書面陳述，除法律有規定者外，不得作為證據」；
    其立法本旨係以證人於審判外之言詞或書面陳述，屬於傳聞
    證據，此項證據，當事人無從直接對於原供述者加以詰問，
    以擔保其真實性，法院亦無從直接接觸證人而審酌其證言之
    憑信性，違背直接審理及言詞審理之原則，除具有必要性及
    信用性情況之除外者外，原則上不認其有容許性，自不具證
    據能力；至所謂具有必要性及信用性情況者，例如刑事訴訟
    法第159條之1、之2、之3、之4、之5情形，仍例外認其有證
    據能力，然此乃係指法院未於審判期日傳喚相關證人到庭，
    案件僅能依靠該等證人於審判外之陳述以為判斷之情形，始
    需就該等審判外供述證據嚴格依照刑事訴訟法第159條之1至
    之5所定要件一一檢視各該證人之供述，作為證據之資格。
    倘法院已經依據當事人聲請傳喚證人到庭接受檢辯雙方之交
    互詰問，則法院既已透過直接、言詞審理方式檢驗過該證人
    之前之證詞，當事人之反對詰問權亦已受到保障得以完全行
    使之情況下，該等審判外證據除有其他法定事由（例如：非
    基於國家公權力正當行使所取得或私人非法取得等，而有害
    公共利益，即以一般證據排除法則為判斷），應認該審判外
    供述已得透過審判程式之詰問檢驗，而取得作為證據之資格
    ，亦即其審判外供述與審判中供述相符部分，顯然已經構成
    具備可信之特別情狀，當然有證據資格（實務上之作用常為
    引用該等陳述與審判中陳述相符，強化該證人供述之可信度
    ），其不符部分，作為檢視審判中所為供述可信與否之彈劾
    證據，當無不許之理，甚者，其不符部分倘係於司法警察、
    檢察事務官調查中之供述，作為認定被告犯罪與否或不構成
    犯罪與否之證據，亦僅需依照刑事訴訟法第159條之2規定，
    斟酌其審判外供述作成外部環境、製作過程、內容、功能等
    情況認為之前供述較為可信，即可取得證據之資格，而作為
    認定事實之證據資格，最高法院94年度臺上字第2507號、95
    年度臺上字第2515號判決意旨均可資參照；再按被告以外之
    人於審判外之言詞或書面陳述，除法律有規定者外，不得作
    為證據；被告以外之人於檢察事務官、司法警察官或司法警
    察調查中所為之陳述，與審判中不符時，其先前之陳述具有
    較可信之特別情況，且為證明犯罪事實存否所必要者，得為
    證據。刑事訴訟法第159條第1項、第159條之2分別定有明文
    。經查：證人陳麗鳳於警詢時（臺灣臺北地方法院檢察署94
    年度偵字第14850號卷第31頁）、檢察事務官詢問（臺灣臺
    北地方法院檢察署96年度偵續一字第205號卷一第79頁、第
    96頁、第162頁至第163頁、卷二第24頁）及證人高美莉於檢
    察事務官詢問時（臺灣臺北地方法院檢察署96年度偵續一字
    第205號卷一第161頁）之陳述，雖屬被告以外之人於審判外
    之陳述，惟其等已於原審行交互詰問（參原審卷第50頁至第
    53頁、第48頁至第49頁），足以保障被告甲○○之詰問權，
    依法自有證據能力。
二、按被告以外之人（包括證人、鑑定人、告訴人、被害人及共
    同被告等）於審判外之陳述雖不符刑事訴訟法第159條之1至
    之4等4條之規定，而經當事人於審判程序同意作為證據，法
    院審酌該言詞陳述或書面陳述作成時之情況，認為適當者，
    亦得為證據；當事人、代理人或辯護人於法院調查證據時，
    知有刑事訴訟法第159條第1項不得為證據之情形，而未於言
    詞辯論終結前聲明異議者，視為有前項之同意，同法第159
    條之5定有明文。立法意旨在於傳聞證據未經當事人之反對
    詰問予以核實，原則上先予排除。惟若當事人已放棄反對詰
    問權，於審判程序中表明同意該等傳聞證據可作為證據；或
    於言詞辯論終結前未聲明異議，基於尊重當事人對傳聞證據
    之處分權，及證據資料愈豐富，愈有助於真實發見之理念，
    且強化言詞辯論主義，使訴訟程序得以順暢進行，上開傳聞
    證據亦均具有證據能力。查本判決以下所引用供述證據，性
    質上雖屬傳聞證據，惟經原審法院於準備程序、審理及本院
    審理時予以提示並告以要旨，且各經檢察官、辯護人及被告
    等人表示意見，當事人或辯護人已知上述證據乃傳聞證據，
    且均未於言詞辯論終結前異議，本院審酌上開供述證據作成
    時，較無人情施壓或干擾，亦無顯不可採信之情形，認為以
    之作為本案之證據亦屬適當，是均具有證據能力。
三、被告甲○○於偵查中以告訴人身分所為之供述，係基於告訴
    人身分所為，非基於被告身分而為之自白，其未經檢察事務
    官或檢察官認定為犯罪嫌疑人或被告，而依法踐行刑事訴訟
    法第95條權利告知事項，自難認有何違法之處，亦不生適用
    刑事訴訟法第158條之4條規定，權衡是否有證據能力之問題
    。因此，上開被告甲○○以告訴人身分所為之指訴，非可認
    係以被告身分所為之自白，依法不得作為證據。
參、按犯罪事實應依證據認定之，無證據不得認定其犯罪事實，
    又不能證明被告犯罪者應諭知無罪之判決，刑事訴訟法第15
    4條第2項及第301條第1項分別定有明文。又刑事訴訟法上所
    謂認定事實之證據，係指足以認定被告確有犯罪行為之積極
    證據而言，該項證據自須適合於被告犯罪事實之認定，始得
    採為斷罪資料；且事實之認定應憑證據，如未發現相當證據
    ，或證據不足以證明，自不能以推測或擬制之方法，以為裁
    判之依據；次按認定不利於被告之事實，須依積極證據，茍
    積極之證據本身存有瑕疵而不足為不利於被告事實之認定，
    即應為有利於被告之認定，更不必有何有利之證據，而此用
    以證明犯罪事實之證據，猶須於通常一般人均不至於有所懷
    疑，堪予確信其已臻真實者，始得據以為有罪之認定，倘其
    證明尚未達到此一程度，而有合理性之懷疑存在，致使無從
    為有罪之確信時，即應為無罪之判決；最高法院82年度臺上
    字第163號著有判決、同院76年度臺上字第4986號、30年度
    上字第816號及最高法院29年上字第3105號、40年臺上字第
    86號亦分別著有判例可資參照。易言之，公訴案件犯罪證據
    之蒐集及提起公訴後，對犯罪事實之舉證責任及指出證明之
    方法，均屬公訴人之職責，原則上法院僅於當事人之主張及
    舉證責任範圍內進行調查證據，其經法定程序調查證據之結
    果，認已足以證明犯罪事實時，始得為犯罪事實之認定。若
    其為訴訟上之證明，於通常一般人仍有合理之懷疑存在，尚
    未達於可確其真實之程度者，在該合理懷疑尚未剔除前，自
    不能為有罪之認定。法院不得以偵查機關關於某種犯罪之調
    查不易，即放棄上開原則之堅持，致有違背刑事訴訟無罪推
    定及嚴格證明之原則，其理甚明，最高法院94年度臺上字第
    2033號判決同此意見。
肆、得心證之理由：
一、公訴人認被告甲○○涉犯行使偽造私文書及詐欺取財罪嫌，
    無非係以被告甲○○之供述、證人陳麗鳳、高美莉之證言、
    誠泰銀行龍山分行領息解約憑單、誠泰銀行龍山分行88年4
    月28日大額提款記錄影本各1紙、新光銀行龍山分行（97）
    新光銀龍字山字第0970028號、（97）新光銀龍字山字第097
    0041號、（97）新光銀龍字山字第0970052號函暨附件為據
    。訊據上訴人即被告甲○○固坦承於祖母陳蕭文娘89年4月
    27 日逝世後翌日（即89年4月28日），與姑母陳麗鳳至誠泰
    銀行龍山分行，由陳麗鳳持陳蕭文娘之印鑑，開啟保管箱，
    取出陳蕭文娘之250萬元之定期存款單後，辦理定期存款解
    約，再由伊在該分行開立另一保管箱，存放上開定存解約之
    現金250萬元，由伊與陳麗鳳分別保管伊與陳蕭文娘保管箱
    之鑰匙與印鑑等情，然堅詞否認有何行使偽造私文書之犯行
    ，辯稱：89年4月28日祖母死亡翌日，姑母陳麗鳳來到伊與
    祖母住處，告知陳麗鳳為遺囑執行人，為辦理繳納遺產稅、
    清算遺產事宜，自行開啟祖母房間內之保險箱，取出祖母陳
    蕭文娘印鑑，要去誠泰銀行龍山分行辦理定期存款解約事宜
    ，伊雖不表同意，但因思及陳麗鳳不是本人，應該無法辦成
    解約，況陳麗鳳自稱為遺囑執行人，又是長輩，於是為維護
    父親及二叔繼承遺產的權利，於是陪同陳麗鳳前去誠泰銀行
    龍山分行，伊在該分行一樓沙發區等候，由陳麗鳳一人去開
    啟保險箱，不料陳麗鳳竟告知250萬定期存款已解約，正在
    領錢，伊不知所措，陳麗鳳還提議將250萬存入陳蕭文娘活
    存帳戶內，因為活存帳戶只需印章就可提領，對於父親與二
    叔繼承之遺產，更沒有保障；況且，陳麗鳳表示陳蕭文娘的
    銀行保險箱放不下250萬元現金，於是只好依陳麗鳳指示，
    由伊開立體積較大的銀行保險箱，再將250萬元現金置於伊
    名下的保險箱，由伊管理2支保險箱鑰匙，陳麗鳳保管2個印
    章，嗣後陳麗鳳以繳稅為由，陸續約分數次領取，每次50萬
    元以上，等到250萬元全部取出後，陳麗鳳才將伊名下的保
    險箱印章返還與伊，伊並未與陳麗鳳共同偷開祖母的保險箱
    及辦理定存解約等語（本院98年12月29日準備程序筆錄第2
    頁至第3頁、99年1月12日審理程序筆錄第10頁至第11頁）。
二、經查，89年4月28日上午9時53分至58分期間，係由陳麗鳳一
    人持陳蕭文娘印鑑至誠泰銀行開啟陳蕭文娘箱號08316號保
    管箱，此觀諸臺灣新光商業銀行龍山分行98年12月31日（98
    ）新光銀龍山字第098133號函所附之誠泰銀行保管箱開箱紀
    錄單影本1件上「隨同進庫人員親自簽名欄」中，有「陳蕭
    文娘」與「陳麗鳳」之印文各1枚即明，並有臺灣新光商業
    銀行龍山分行97年6月5日（97）新光銀龍山字第0970041號
    函及所附之陳蕭文娘保管箱開箱記錄（同上偵續字第205號
    卷二第15頁至第16頁）可證。而同日上午10時38分許，由陳
    麗鳳一人辦理陳蕭文娘於88年10月7日轉存定期存款250萬元
    之解約領現，此有臺灣新光商業銀行龍山分行95年3月13 日
    新光銀龍山字第950016號函1件（臺灣臺北地方法院檢察署
    94年度偵字第14850號卷第145頁）及97年3月26日（97）新
    光銀龍山字第970021號函所附之大額提款記錄影本1紙（同
    上偵續一字第205號卷一第116頁）可佐。而誠泰銀行有關定
    期存款存單解約之規定，悉憑存單及原留印鑑而不認來人即
    可辦理付息或還本，此有臺灣新光商業銀行龍山分行97年3
    月26日（97）新光銀龍山字第970021號函附卷可稽（同上偵
    續一字第205號卷一第114頁至第116頁），復有證人即誠泰
    銀行承辦人高美莉於檢察事務官及原審審理時證稱：只憑定
    期存單及印鑑即可解約，一般存提款亦是如此等語明確（同
    上偵續一字第205號卷一第161頁、原審卷第48頁反面），足
    認被告所辯：係陳麗鳳一人持陳蕭文娘之印章，辦理開啟陳
    蕭文娘的誠泰銀行保管箱及250萬元定期存款解約事宜，確
    屬無訛。
三、又查，陳麗鳳與陳清煌（陳蕭文娘之3子）曾經陳蕭文娘代
    筆遺囑記載為遺囑執行人，亦有代筆遺囑影本1件附卷足憑
    （同上偵字第14850號卷第19頁至第22頁）。堪認被告所辯
    ：陳麗鳳有陳蕭文娘的代筆遺囑，自稱為遺囑執行人一情屬
    實。又開啟陳蕭文娘銀行保管箱，及辦理上開定期存款解約
    事宜，皆由陳麗鳳一人自為之，已如前述，縱使被告陪同陳
    麗鳳至誠泰銀行龍山分行，亦無從得知陳麗鳳係以陳蕭文娘
    本人，抑或以陳蕭文娘之遺囑執行名義而為之。雖然陳蕭文
    娘上開250萬元定期存款解約傳票，係89年4月28日上午10時
    38 分38秒，有臺灣新光商業銀行龍山分行97年7月3日（97
    ）新光銀龍山字第0970052號函可佐（同上偵續一字第205號
    卷二第34頁、第41頁）；且被告同日上午至誠泰銀行龍山分
    行開立箱種D之保險箱，有臺灣新光商業銀行龍山分行97年5
    月8日（97）新光銀龍山字第0970028號函及保管箱租用契約
    、保管租用約定書及租用規約各1件附卷可參（臺灣臺北地
    方法院檢察署97年度他字第9002號卷第10頁至第14頁）；又
    被告上開租用之保管箱，亦於同日上午10時55分入庫，11時
    5分出庫，並有臺灣新光商業銀行龍山分行97年6月5日（97
    ）新光銀龍山字第0970041號函及保管箱管理系統歷有開箱
    記錄查詢可證（同上他字卷第18頁、第20頁）。足認陳蕭文
    娘上揭250萬元定期存款解約辦理完畢後，被告才辦理銀行
    保管箱租用事宜，且被告與證人陳麗鳳所供：辦理陳蕭文娘
    定期存款解約後，由被告開立保管箱，存放250萬元現金等
    情屬實。惟陳麗鳳自稱為陳蕭文娘之遺囑執行人，並提出代
    筆遺囑，縱使被告懷疑代筆遺囑之效力，亦無從干涉陳麗鳳
    處理開啟保管箱及定期存款解約事宜，因此被告所辯：係為
    維護其他繼承人之權益，才陪同陳麗鳳至誠泰銀行龍山分行
    ，在陳麗鳳將定期存款解約，領出現金而造成既定事實後，
    只得同意辦理保管箱，暫時存放現金等語，堪可採信。
四、再查，雖誠泰銀行辦理定期存款解約，無須由本人親自辦理
    ，然尚有其他銀行規定，定期存款解約，須由本人攜帶身分
    證件、定存單及原留印鑑，方能辦理，此觀諸大臺北銀行、
    第一銀行、郵局網站資料（本院卷附上證一）即明。因此，
    被告認陳麗鳳即使至誠泰銀行，仍無法辦理陳蕭文娘的定期
    存款解約，即非無據。
五、復查，雖證人陳麗鳳於警詢時證稱：陳蕭文娘過世後第2天
    ，由被告領取200多萬元，並存放於被告之開立誠泰銀行的
    保險箱內（同上偵字第14850號卷第31頁）；嗣於檢察事務
    官詢問時證稱：被告拿出陳蕭文娘的印章及保管箱的鑰匙，
    至與被告一起去誠泰銀行開陳蕭文娘保險箱拿定存單領錢，
    因為被告與陳蕭文娘睡在同一房間，知道印章與鑰匙放在何
    處，當天直接領現金250萬元出來，就以被告名義開保管箱
    ，之後伊就沒有再管，交由被告處理（同上偵續字第205 號
    卷一第79頁）；嗣於檢察事務官詢問時改稱：89年4月27 日
    陳蕭文娘過世，89年4月28日被告就說趁她爸爸陳友吉還不
    知道這筆錢之前，先領出來，免得陳友吉去告訴國稅局，把
    存款凍結，讓喪事辦不成，所以要領出來，當時伊與被告感
    情很好，而且喪葬費都是被告在處理，所以被告叫伊去領，
    伊就去領，陳蕭文娘生前，大部分都是委由伊處理（同上偵
    續一字第205號卷一第96頁），復於原審審理時證稱：「（
    問：當初為何要去銀行辦理定存解約？）答：被告說要趕快
    把它領出來，他說放講簿子裡面國稅局會查出來，一方面要
    支付喪葬費用」、「（當初是否是被告提議要領出來？）是
    伊與被告一起商量的」、「（問：陳蕭文娘銀行的定存單、
    印章是從哪裡取得的？）定存單是放在陳蕭文娘的誠泰銀行
    龍山分行保管箱裡面，印章甲○○知道放在哪裡，是她拿出
    來的，印章與保管箱的鑰匙都放在甲○○與母親睡的那個地
    方，印章與保管箱的鑰匙都是甲○○拿出來的」、「（問：
    當天解除定存領到錢之後，那筆錢如何處理？）馬上到誠泰
    銀行二樓以甲○○的名義開立保管箱把錢放進去，保管箱是
    用甲○○的名字開的，鑰匙也在甲○○那邊，以後也是他在
    處理的…因為伊等幾個繼承人都沒有錢，有的人還負債，必
    須要先把錢領出來，才有錢付遺產稅」云云（原審卷第50頁
    至第52頁）。綜上以觀，證人陳麗鳳初於檢察事務官詢問稱
    是被告叫伊去領，嗣於原審審理改稱是伊與被告商量後決定
    ；又開啟保管箱解約定存之動機，證人陳麗鳳於警詢及檢察
    事務官初詢時，均未提及是為支應喪葬費，直於檢察事務官
    嗣後詢問及原審審時，推說是被告為支付喪葬費，而辦理解
    約等事宜；況且，究是為慮及陳友吉告知國稅局，抑或因國
    稅局可自行查得存款，致無法動用等情，證人陳麗鳳所證，
    前後不一。其所為上開證言，是否屬實，已非無疑。再倘證
    人陳麗鳳所陳：陳蕭文娘逝世後，只有被告知悉陳蕭文娘印
    章所在及如何開啟家中保險箱，且被告提議或商量後決意一
    同去銀行辦理定期存款解約等事宜為真，則被告自可取走陳
    蕭文娘之印章與銀行保管箱鑰匙，獨自一人至誠泰銀行龍山
    分行辦理定期存款解約等事宜，何須與證人陳麗鳳共同前往
    銀行辦理？顯見證人陳麗鳳所證，與事實不符。又陳蕭文娘
    生前，證人陳麗鳳曾於88年10月8日、12日先後為陳蕭文娘
    領取377萬元、365萬元，有大額提款記錄影本2件附卷足考
    （臺灣臺北地方法院95年度偵續字第607號卷第60頁、第61
    頁），益證被告所辯：陳蕭文娘生前，都委由陳麗鳳處理銀
    行事務等語可採。陳蕭文娘生前既由證人陳麗鳳代為處理存
    、提款等事項，則陳麗鳳自應較未曾為陳蕭文娘處理事務之
    被告，知悉陳蕭文娘財產存放位置及取得方式。因此，證人
    陳麗鳳證稱：伊不知陳蕭文娘的印章放在何處，是被告自房
    間取出交與伊云云，顯與事理有悖。復以被告之父陳友吉曾
    對陳麗鳳、陳清煌提出請求繼承登記民事訴訟，經臺灣臺北
    地方法院以92年度重家訴字31號駁回後，經上訴本院民事庭
    ，由本院於95年2月21日以94年度重家上字第8號判決，有上
    開判決書各1件在卷可稽（同上偵字第14850號卷第39頁至第
    44 頁，本院卷上證三）；且被告之父陳友吉復對證人陳麗
    鳳、陳清煌因涉嫌將陳蕭文娘之不動產，設定抵押權與第三
    人，取得數百萬元，並朋分花用，而於93年11月30日提出共
    同偽造文書、侵占等告訴，有刑事告訴狀在卷可考（同上偵
    字第14850號卷第5頁至第23頁），足見被告之父與證人陳麗
    鳳之間關係，並非友好。證人陳麗鳳於檢察事務詢問及原審
    作證時，與被告之間，係分處於被告與告訴人之敵對位置，
    且其所為證言，復有上開前後不符或與事理不符而不足採信
    之處，自不得以其證言，作為不利於被告之認定。
六、末查，陳蕭文娘上開250萬定期存款解約後，領出現金存放
    於被告開立銀行保管箱內，就此筆款項去向，被告辯稱：係
    證人陳麗鳳為清算遺產，辦理遺產稅，自行拿取陳蕭文娘的
    印章與銀行保管箱鑰匙，一人辦理開啟保管箱與定期存款解
    約事宜，將領出現金存放於伊名下銀行保管箱後，分數次取
    完等語，核與證人陳麗鳳證稱：交與被告作為處理遺產稅之
    用等語不同，然其2人均指明該筆款項係供繳納遺產稅之用
    ，復無證據證明該筆款項係被告挪供私用，而具有為自己不
    法所有之意圖；況且，上開定期存款係證人陳麗鳳一人辦理
    解約事宜，而與被告無涉，已如前述。尚難據此認定被告有
    何行使偽造私文書或詐欺取財之犯行。
七、此外，復查無其他積極證據足認被告有何公訴人所指行使偽
    造私文書或詐欺取財之犯行，揆諸首揭說明，不能證明被告
    犯罪，自應為無罪之諭知。原審未詳酌上情，遽就行使偽造
    文書部分為被告有罪之諭知，自有未洽，被告提起上訴，指
    摘原判決不當，為有理由，原判決既有上開可議之處，而無
    可維持，自應由本院予以撤銷，另為被告無罪之諭知。
據上論斷，應依刑事訴訟法第369條第1項前段、第364條、第301
條第1項前段，判決如主文。
本案經檢察官壽勤偉到庭執行職務。
中    華    民    國    99    年    1    月    26   日
                  刑事第五庭審判長法  官  高明哲
                                  法  官  林洲富
                                  法  官  高玉舜
以上正本證明與原本無異。
如不服本判決，應於收受送達後10日內向本院提出上訴書狀，其
未敘述上訴之理由者並得於提起上訴後10日內向本院補提理由書
（均須按他造當事人之人數附繕本）「切勿逕送上級法院」。
                                  書記官  許雅淩
中    華    民    國    99    年    1     月    26    日


司法院資訊處製作；財團法人民間司法改革基金會備份。
